【裁判字號】    99,訴,862
【裁判日期】    991005
【裁判案由】    違反毒品危害防制條例
【裁判全文】
臺灣屏東地方法院刑事判決               99年度訴字第862號
公  訴  人  臺灣屏東地方法院檢察署檢察官
被      告  甲○○
上列被告因違反毒品危害防制條例案件，經檢察官提起公訴（99
年度毒偵字第1194號），因被告於準備程序中就被訴事實為有罪
之陳述，經告知簡式審判程序之旨，並聽取檢察官、被告之意見
後，經本院合議庭裁定由受命法官獨任進行簡式審判程序，茲判
決如下：
    主  文
甲○○施用第二級毒品，累犯，處有期徒刑月；又施用第一級
毒品，累犯，處有期徒刑柒月。應執行有期徒刑捌月。
    事  實
一、甲○○前因施用毒品案件，經臺灣臺南地方法院以94年度毒
    聲字第382 號裁定送觀察、勒戒後，認有繼續施用毒品之傾
    向，再經同院以94年毒聲字第813 號裁定令入戒治處所施以
    強制戒治，於民國95年10月13日因無繼續戒治必要執行完畢
    ，並由臺灣臺南地方法院檢察署以95年度戒毒偵字第151 號
    為不起訴處分確定。另於97年間因偽證案件，經臺灣高雄地
    方法院以97年度訴字第1064號判決判處有期徒刑2 月，並於
    98年7 月8 日執行完畢出監。詎仍不知悔改，明知海洛因、
    甲基安非他命分係毒品危害防制條例第2 條第2 項第1 、2
    款明定之第一、二級毒品，不得持有及施用，竟仍基於施用
    第二級毒品甲基安非他命之犯意，於99年1 月26日8 時許，
    在臺南市○○區○○街60號住處，以將甲基安非他命置於玻
    璃球內以火燒烤後，吸食所產生煙霧之方式，施用甲基安非
    他命1 次。復再基於施用第一級毒品海洛因之犯意，於同日
    下午2 時許，在上開住處，以將海洛因摻水溶解置入注射針
    筒並注入體內方式，施用海洛因1 次。嗣於99年1 月26日下
    午3 時30分許，在臺南市○○區○○街60號前，因另案遭通
    緝為警逮捕，經其同意後採尿送驗，檢驗結果呈嗎啡及甲基
    安非他命陽性反應，乃查悉上情。
二、案經臺南市警察局移送臺灣臺南地方法院檢察署檢察官呈請
    臺灣高等法院檢察署檢察長令轉臺灣高雄地方法院檢察署檢
    察官偵查，再經該署檢察官呈請臺灣高等法院高雄分院檢察
    署檢察長令轉臺灣屏東地方法院檢察署檢察官偵查起訴。
    理  由
壹、程序方面
一、按除被告所犯為死刑、無期徒刑、最輕本刑為3 年以上有期
    徒刑之罪或高等法院管轄第一審案件者外，於法院行準備程
    序進行中，被告先就被訴事實為有罪之陳述時，審判長得告
    知被告簡式審判程序之旨，並聽取當事人、代理人、辯護人
    及輔佐人之意見後，裁定進行簡式審判程序；受命法官行準
    備程序，與法院或審判長有同一之權限，刑事訴訟法第 273
    條之1 第1 項、第279 條第2 項前段分別定有明文。查本件
    被告甲○○所犯非為死刑、無期徒刑、最輕本刑為3 年以上
    有期徒刑之罪或高等法院管轄第一審案件，其於本院99年 9
    月21日準備程序進行中，先就前揭被訴事實為有罪之陳述（
    見本院卷第23頁反面），經受命法官告知簡式審判程序之旨
    ，並聽取當事人之意見後，本院合議庭認無不得或不宜改依
    簡式審判程序進行之處，爰依刑事訴訟法第273 條之1 第1
    項，裁定本件由受命法官獨任進行簡式審判程序。
二、刑事訴訟法第159 條第1 項規定，於法院行簡式審判程序者
    ，不適用之；簡式審判程序之證據調查，不受刑事訴訟法第
    159 條第1 項、第161 條之2 、第161 條之3 、第163 條之
    1 及第164 條至第170 條規定之限制，觀之刑事訴訟法第15
    9 條第2 項、第273 條之2 規定自明。是本件證據調查不適
    用傳聞法則、交互詰問等證據法則，合先敘明。
貳、實體方面
一、訊據被告對於上揭事實於警詢時及本院準備程序及審理時均
    坦承不諱（見警卷第1 頁反面，本院卷第23面反面、第26頁
    反面），另經將被告於前揭時、地經警查獲後，於99年1 月
    26日夜間6 時40分許所採集之尿液，送經長榮大學鑑定，經
    以酵素免疫分析法EIA 篩檢、氣相層析質譜儀GC/MS 確認，
    結果確呈甲基安非他命及嗎啡陽性反應，有臺南市警察局刑
    事警察大隊偵辦甲○○毒品危害防制條例案送驗尿液年籍對
    照表、長榮大學99年2 月4 日確認報告在卷可稽（見警卷第
    6 、7 頁），足認被告確有於上揭採尿時間前施用海洛因與
    甲基安非他命甚明，適足補強被告自白，足認被告自白與事
    實相符，堪信為真實。本件事證明確，被害犯行洵堪認定，
    應依法論科。
二、按觀察、勒戒或強制戒治執行完畢釋放後，五年內再犯第十
    條之罪者，檢察官應依法追訴，毒品危害防制條例第23條第
    2 項定有明文。查被告於95年10月13日執行完畢5 年內，即
    再犯本案，自應依法論科，合先敘明。又按海洛因、甲基安
    非他命分別為毒品危害防制條例第2 條第2 項第1 款、第 2
    款明定之第一級毒品及第二級毒品。核被告所為，係犯毒品
    危害防制條例第10條第1 項之施用第一級毒品罪、同條第2
    項之施用第二級毒品罪。被告持有第一級毒品海洛因、第二
    級毒品甲基安非他命後進而施用，其持有之低度行為應被其
    施用之高度行為所吸收，均不另論罪。又被告所犯上開2 罪
    ，犯意個別、行為互殊，應予分論併罰。另被告有前揭事實
    欄所載有期徒刑科刑紀錄並經執行完畢，有臺灣高等法院被
    告前案紀錄表在卷供參，其受有期徒刑之執行完畢，5 年以
    內故意再犯本件有期徒刑以上之罪，為累犯，應依刑法第47
    條第1 項規定，加重其刑。爰審酌被告有多次施用毒品前科
    ，並經強制戒治仍未能戒除毒癮，仍再犯本案，顯見其對戒
    毒意志不堅，且素行非佳，然施用毒品自害其身，所生危害
    非大，且事後坦承犯罪、尚具悔意，犯後態度堪稱良好，復
    衡其犯罪動機、目的及手段等一切情狀，分別量處如主文所
    示之刑，並定其應執行之刑。另被告持有之海洛因、甲基安
    非他命均已施用耗盡，未扣案供施用毒品所用之注射針筒、
    玻璃球均已丟棄滅失，業據被告供承明確（見本院卷第26頁
    反面），且亦無證據證明現尚存在，爰不併予宣告沒收，附
    此敘明。
據上論斷，應依刑事訴訟法第273 條之1 第1 項、第299 條第 1
項前段，毒品危害防制條例第10條第1 項、第2 項，刑法第11條
前段、第47條第1 項、第51條第5 款，判決如主文。
本案經檢察官陳立興到庭執行職務。
中    華    民    國    99    年    10     月    5    日
                  刑事第五庭    法  官  黃柏霖
以上正本證明與原本無異。
如不服本判決應於收受判決後10日內向本院提出上訴書狀，並應
敘述具體理由；其未敘述上訴理由者，應於上訴期間屆滿後20日
內向本院補提理由書（均須按他造當事人之人數附繕本）「切勿
逕送上級法院」。
中    華    民    國    99    年    10    月    5     日
                                書記官  史安琪
論罪科刑法條：毒品危害防制條例第10條第1項、第2項。
施用第一級毒品者，處 6 月以上 5 年以下有期徒刑。
施用第二級毒品者，處 3 年以下有期徒刑。

司法院資訊處製作；財團法人民間司法改革基金會備份。
